# 外购软件，还在调试，入在建工程吗

提问人：vic123 时间：2019-09-20 10:03:02
如题，公司购买了一套人力资源管理软件
已开票，预付了部分款项
目前还在调试，尚未开始使用
未达到可使用状态应该是不能入无形资产，那应该入在建工程吗
谢谢

回答人：chenyiwei
一般理解，“在建工程” 的核算内容是尚未达到预定可使用状态的固定资产的实际成本。由于软件属于无形资产，因此尚未达到预定可使用状态的无形资产不通过 “在建工程” 科目核算，建议列报为其他非流动资产。